臺灣高等法院高雄分院刑事裁定
111年度聲字第1018號
聲  請  人  臺灣高等檢察署高雄檢察分署檢察官
受  刑  人  楊宗霖



上列聲請人因受刑人數罪併罰有二裁判以上，聲請定其應執行刑
（111年度執聲字第468號），本院裁定如下：
    主  文
楊宗霖犯如附表所示各罪，所處各如附表所示之刑，應執行有期
徒刑捌年。
    理  由
一、聲請意旨略以：受刑人楊宗霖因犯如附表所示之罪，先後經
    判處如附表所示之有期徒刑確定，應依刑法第53條、第51條
    第5款規定，定其應執行之刑。因此，依刑事訴訟法第477條
    第1項規定聲請裁定等語。
二、適用法律之說明：
　㈠「裁判確定前犯數罪者，併合處罰之。但有下列情形之一者
    ，不在此限：一、得易科罰金之罪與不得易科罰金之罪。二
    、得易科罰金之罪與不得易服社會勞動之罪。三、得易服社
    會勞動之罪與不得易科罰金之罪。四、得易服社會勞動之罪
    與不得易服社會勞動之罪」、「前項但書情形，受刑人請求
    檢察官聲請定應執行刑者，依第51條規定定之」，刑法第50
    條第1項、第2項分別定有明文。被告所犯之數罪有二裁判以
    上時，各罪是否合於數罪併罰之規定，應以各裁判中最初判
    決確定者為基準，凡是在該裁判確定前所犯之各罪，均應依
    刑法第50條、第51條規定，定其應執行之刑。而數罪併罰案
    件之實體裁判確定後，即生實質之確定力，除了因增加經另
    案判決確定合於數罪併罰之其他犯罪，或原定應執行刑之數
    罪中有部分犯罪，因非常上訴、再審程序而經撤銷改判，或
    有赦免、減刑等情形，致原裁判定刑之基礎已經變動，或其
    他客觀上有責罰顯不相當之特殊情形，為了維護極重要之公
    共利益，而有另定應執行刑之必要者外，法院應受原確定裁
    定實質確定力之拘束（最高法院110年度台抗大字第489號刑
    事裁定意旨參照）。
  ㈡「數罪併罰，有二以上裁判者，依第51條之規定，定其應執
    行之刑」、「數罪併罰，分別宣告其罪之刑，依下列各款定
    其應執行者：……五、宣告多數有期徒刑者，於各刑中之最長
    期以上，各刑合併之刑期以下，定其刑期。但不得逾30年」
    ，刑法第51條第5款、第53條分別規定明確。又刑事訴訟法
    第370條第2項、第3項，已針對第二審上訴案件之定應執行
    之刑，明定有不利益變更禁止原則之適用。而分屬不同案件
    之數罪併罰，倘一裁判宣告數罪之刑，曾經定其執行刑，再
    與其他裁判宣告之刑定其執行刑時，在法理上亦應同受此原
    則之拘束。亦即，上述另定之執行刑，其裁量所定之刑期，
    不得較重於前定之執行刑加計後裁判宣告之刑之總和（最高
    法院108年度台非字第48號判決意旨參照）。法律上屬於自
    由裁量之事項，有其外部性界限及內部性界限，並非概無拘
    束。依據法律之具體規定，法院應在其範圍內選擇為適當之
    裁判者，為外部性界限；法院為裁判時，應考量法律之目的
    及法律秩序之理念所在者，則為內部性界限，法院為裁判時
    ，二者均不得有所逾越（最高法院108年台非字第155號判決
    意旨參照）。
三、經查：
  ㈠本件受刑人犯如附表所示各罪，先後經法院判處如附表所示
    之有期徒刑確定，此有臺灣高等法院被告前案紀錄表及各該
    刑事確定判決可證。上述各罪犯罪時間，均在如附表編號1
    所示之首件判決確定日期以前，屬「裁判確定前犯數罪」；
    其中雖有「得易科罰金及易服社會勞動之罪」（附表編號1
    、3至8），及「不得易科罰金或易服社會勞動之罪」（編號
    2、9至11），因受刑人已就全部各罪，均請求檢察官聲請定
    其應執行刑，亦有受刑人聲請書為憑（本院卷第11頁），本
    件檢察官聲請定應執行刑，經核符合規定，應予准許。
　㈡至於如附表編號1、2、4、5、6、9、10、11部分，雖然曾經
    本院裁定應執行有期徒刑7年6月確定（111年度聲字第489號
    ），但因如附表編號3、7、8部分，均屬於「新增經另案判
    決確定且合於數罪併罰之其他犯罪」，有另定應執行刑之必
    要，上述裁定所定之應執行刑當然失效，應就如附表全部之
    罪（有期徒刑部分）更定應執行刑，並不違反一事不再理原
    則，僅不得逾越刑法第51條第5款所定法律之外部界限，即
    不得重於如附表所示各罪之總和；亦不得重於如附表編號1
    、2、4至6、9至11部分先前所定之應執行刑，再加計編號3
    、7、8各罪之刑的總和8年8月（計算式：7年6月+4月+6月+4
    月＝8年8月）。
　㈢本院審酌受刑人上述聲請書所陳述之意見，並考量所犯罪名
    除違反槍砲彈藥刀械管制條例1罪（以毒品交換改造手槍）
    以外，其餘均為違反毒品危害防制條例之罪（持有、施用或
    販賣），侵害法益相同或相關，犯罪時間均大約在1年2月之
    期間內，各罪間隔非久，而有相當密接性，手段局部雷同，
    犯罪類型相同或相似，各罪被重複評價的程度較高，及所犯
    各罪反應出受刑人之主觀惡性、人格特質及犯罪傾向等，經
    整體綜合判斷，並參酌如附表編號1、2、4至6、9至11部分
    先前所定應執行刑之減幅比例，依據比例原則及罪刑相當性
    原則而為裁量，酌定如主文所示之應執行刑。
四、依刑事訴訟法第477條第1項，刑法第50條第1項、第2項、第
    53條、第51條第5款，裁定如主文。
中　　華　　民　　國　　111 　年　　9 　　月　　6 　　日
                  刑事第八庭    審判長法  官  陳中和
                                      法  官  任森銓
                                      法  官  林柏壽
以上正本證明與原本無異。
如不服本裁定應於送達後5日內向本院提出抗告狀。
中　　華　　民　　國　　111 　年　　9 　　月　　6 　　日
　　　　　　　　　　　　　　　　　　　書記官  陳雅芳

附表：
編號 罪名 宣告刑 (有期徒刑) 犯罪日期 最後事實審  確定判決      法院案號 判決日期 法院案號 確定日期 1 毒品危害防制條例 4月(得易科罰金) 109年07月25日 屏東地方法院 109年度簡字第1650號  110年01月07日  同左 110年02月18日  2 毒品危害防制條例 8月 109年07月17日至23日 屏東地方法院 109年度訴字第896號 110年03月23日 同左 110年04月21日 3 毒品危害防制條例 4月(得易科罰金) 109年05月06日 屏東地方法院 109年度簡字第1564號 110年04月06日 同左 110年05月14日 4 毒品危害防制條例 5月(得易科罰金) 109年12月02日 屏東地方法院 110年度簡字第342號 110年04月28日 同左 110年06月01日 5 毒品危害防制條例 5月(得易科罰金) 110年01月14日至15日 雲林地方法院 110年度港簡字第71號 110年06月29日 同左 110年07月26日 6 毒品危害防制條例 4月(得易科罰金) 110年01月14日     7 毒品危害防制條例 6月(得易科罰金) 109年11月01日 屏東地方法院110年度簡字第267號 110年05月12日 同左 110年08月03日 8 毒品危害防制條例 4月(得易科罰金) 109年12月22日 屏東地方法院110年度簡字第563號 110年07月19日 同左 110年08月25日 9 毒品危害防制條例 4年 108年11月20日前1週內某日 高等法院高雄 分院110年度 上訴字第639 、640號 110年10月06日 同左 110年11月11日 10 槍砲彈藥刀械管制條例 1年6月 (併科罰金新臺幣5萬元) 108年11月20日前1週內某日至 109年02月18日     11 毒品危害防制條例 3年8月 109年04月23日     備註 編號1、2、4、5、6、9、10、11所示之有期徒刑部分，曾經本院以111年度聲字第489號裁定應執行有期徒刑7年6月確定。